【裁判字號】    94,重訴,3726
【裁判日期】    950301
【裁判案由】    毒品危害防制條例
【裁判全文】
臺灣臺中地方法院刑事判決            94年度重訴字第3726號
公  訴  人  臺灣臺中地方法院檢察署檢察官
被      告  甲○○
                    （現於臺灣臺中看守所羈押）
選任辯護人  張居德律師
被      告  戊○○
選任辯護人  羅豐胤律師
            黃靖閔律師
            蘇千晃律師
上列被告因違反毒品危害防制條例案件，經檢察官提起公訴（94
年度偵字第11966號），本院判決如下：
    主    文
甲○○共同連續販賣第一級毒品，累犯，處無期徒刑，褫奪公權
終身，扣案如附表一所示之物沒收銷燬之，扣案如附表二所示之
物及未扣案之販賣毒品所得新台幣壹佰零伍萬元，均沒收，販賣
毒品所得，如全部或一部不能沒收時，以其財產抵償之；又未經
許可，寄藏可發射子彈具有殺傷力之手槍，累犯，處有期徒刑參
年捌月，併科罰金新台幣伍萬元，罰金如易服勞役，以新台幣玖
佰元即銀元參佰元折算壹日，扣案如附表二編號3 、附表三所示
之物沒收。應執行無期徒刑，褫奪公權終身，併科罰金新台幣伍
萬元，罰金如易服勞役，以新台幣玖佰元即銀元參佰元折算壹日
，扣案如附表一所示之物沒收銷燬之，扣案如附表二、三所示之
物及未扣案之販賣毒品所得新台幣壹佰零伍萬元，均沒收，販賣
毒品所得，如全部或一部不能沒收時，以其財產抵償之。
戊○○共同未經許可，販賣可發射子彈具有殺傷力之手槍，累犯
，處有期徒刑伍年陸月，扣案如附表三、四所示之物沒收。
戊○○被訴販賣第一級毒品部分，無罪。
    犯罪事實
一、甲○○綽號「小劉」，前因妨害自由案件經判處有期徒刑4
    月確定，於民國（下同）90年1 月19日易科罰金執行完畢。
    戊○○綽號「大豬」，前因殺人案件，經判處有期徒刑15年
    確定，於92年7月26日執行完畢。
二、甲○○明知海洛因為毒品危害防制條例第2條第2項第1 款所
    規定之第一級毒品，依法不得運輸、販賣，於90年1 月19日
    上開妨害自由案件執行完畢後5 年內，仍不知悔改，與不詳
    姓名、年籍綽號「阿雪」、「阿康」、「阿德」之成年男子
    ，共同基於運輸及販賣海洛因以牟利之概括犯意聯絡，以其
    所有如附表二編號1、2所示之行動電話與「阿康」、「阿雪
    」聯絡，受其等指示，連續於：(一)94年5 月間某日，開車前
    往高速公路斗六交流道附近，運輸海洛因磚半塊（約175 公
    克）至台中市○○街101號5樓之1 之住處藏放，並覓購買之
    人，嗣於94年5月間某日，即以其所有如附表二編號3所示之
    電話與戊○○所有如附表四所示之電話聯絡，在台中市○○
    路○ 段99號前（即戊○○住處樓下），將該海洛因磚半塊，
    以新台幣（下同）60萬元售予戊○○。(二)94年6 月間某日，
    開車前往台中市○○路之保覺寺，運輸海洛因磚1塊（約350
    公克）至上開住處藏放，並於94年6月間某日及同年7月1 日
    至22日間某日，以同一方法與戊○○聯絡後，在同一地點，
    以57.5萬元之代價，分別出售海洛因半塊予戊○○各1次。
    戊○○前後購買海洛因3次，僅給付價款105萬元予甲○○，
    尚餘70萬元未給付。(三)94年7 月27日，開車至桃園縣大園鄉
    ○○路邊，運輸海洛因磚6 塊，至台北市○○○路○段55之1
    號其投宿之皇都旅館209 號房藏放，並將海洛因以其所有之
    磅秤分裝。
三、甲○○明知可發射子彈具有殺傷力之改造手槍及具有殺傷力
    之子彈，係槍砲彈藥刀械管制條例第4條第1項第1款、第2款
    所規定之槍砲、彈藥，未經許可，不得持有、寄藏，竟於94
    年6 月間某日，未經許可，受不詳姓名、年籍綽號「阿德」
    之成年男子委託，將附表三編號1所示之改造手槍1枝及具有
    殺傷力之子彈12顆（已試射4顆），藏放在台中市○○街101
    號5樓之1住處內。嗣於94年7 月27日23時25分許，駕駛車號
    5j- 9395號自小客車，欲前往台北市榮星花園附近，以便將
    其分裝之海洛因1包（警秤含袋重360公克）交予「阿德」，
    行經台北市○○○路○ 段與北寧路口時，為依法監聽其所有
    如附表二編號3 所示之行動電話，而獲悉其行蹤之員警當場
    查獲，並在其車上扣得其所有之上開海洛因1 包（與後述在
    皇都旅館及甲○○住處查獲之海洛因共18包，合計淨重為21
    53.45公克），經甲○○同意後，於94年7月28日凌晨0時5分
    ，帶同員警前往209 號房，扣得其所有之海洛因16包（起訴
    書誤植為10包，與前述及後述查獲之海洛因共18包，合計淨
    重為2153.45公克）、磅秤1 台、海洛因殘渣袋5個、附表二
    編號1至3所示之手機3支，又於同日6時20分許，帶同員警至
    台中市○○街101號5樓之1住處，扣得其所有之海洛因1包（
    與前述查獲之海洛因共18包，合計淨重為2153.45 公克），
    及其受託寄藏如附表三編號1所示之改造手槍1 枝（含彈匣2
    個）及子彈12顆（已試射4顆）。
四、戊○○明知具殺傷力可供發射子彈之改造手槍、具有殺傷力
    之子彈，係槍砲彈藥刀械管制條例第4條第1項第1款、第2款
    所規定之槍砲、彈藥，未經許可不得販賣，於92年7 月26日
    上開殺人案件執行完畢後5 年內，猶不知悔改，因不詳姓名
    、年籍綽號「哈囉」之成年男子，欲以其所有之槍、彈換購
    海洛因供己施用，戊○○即與「哈囉」共同基於販賣可發射
    子彈具有殺傷力之改造手槍及具有殺傷力之子彈之犯意聯絡
    ，以其所有如附表四所示之行動電話與王家絡所有如附表二
    編號3所示之行動電話聯絡後，2人相約在台中市○○路某泡
    沫紅茶店內碰面，戊○○即夥同「哈囉」前往，由甲○○當
    場打電話給「阿康」，經「哈囉」與「阿康」在電話中談妥
    由「哈囉」提供手槍1枝、子彈8顆（手槍及子彈均未扣案，
    有無殺傷力不明）及附表三編號1所示之改造手槍1枝（含彈
    匣2個）、具有殺傷力之子彈12顆（已試射4顆），與「阿康
    」交換海洛因3.5兩，並約定翌日在台中市○○路○段99號前
    即戊○○住處樓下交易，惟甲○○臨時有事不克前往，戊○○即受「哈囉」之託，將上開槍、彈先行藏放在台中市○○
    路○ 段99號14樓之住處內，翌日再由戊○○將上開槍、彈攜
    至樓下，坐上停在路邊之甲○○所駕駛之車內，將上開槍、
    彈交予後座之「阿德」（「阿康」之小弟），並由「阿德」
    交付海洛因3.5兩後，即下車，並將海洛因3.5兩交予「哈囉
    」後離去。嗣戊○○因甲○○之配合，於94年7月28日5時25
    分許，在台中市○○○路206號「奧大利汽車旅館」270室，
    為警查獲，並扣得其所有之海洛因23包（淨重143.47 公克）
    、欲清償甲○○之購毒款70萬元及附表四所示之手機1支。
五、案經行政院海岸巡防署台南市機動查緝隊及台北縣警察局土
    城分局報請臺灣臺中地方法院檢察署檢察官偵查起訴。
    理    由
甲、有罪部分
一、訊據被告甲○○固坦承經「阿雪」、「阿康」之指示，於上
    開時、地，帶回海洛因至其住處或皇都旅館保管，所保管之
    海洛因係供販賣之用，每賣出海洛因磚1塊，可從中獲利10
    萬元，及受託寄藏上開槍、彈之事實，惟矢口否認有何販賣
    海洛因之犯行，辯稱：伊僅於出國前，曾將半塊海洛因交予
    戊○○保管，因伊之親友中，除戊○○外，無人知悉其與海
    洛因有關云云；辯護人則以被告戊○○雖證述向被告甲○○
    購買海洛因，惟其亦證述交易當時並無其他人在場，是其片
    面不利被告之指證是否可採，已有可疑，且被告戊○○自承
    係遭被告甲○○配合警方所逮捕，內心自有所不滿，所證尤
    有不利偏頗可能。另被告甲○○只是代「阿雪」、「阿康」
    保管海洛因，並未親自販售海洛因，被告戊○○片面指述向
    被告甲○○購買外，並無他人指證向被告甲○○購買，且被
    告甲○○就其運回保管之海洛因數量，先後供述不一，除為
    警查扣之海洛因磚外，僅有被告甲○○的自白云云置辯。被
    告戊○○固坦承於上開時、地，持扣案槍、彈與被告甲○○
    之友人交換海洛因，惟矢口否認有何販賣扣案槍、彈之犯行
    ，辯稱：伊僅居中介紹「哈囉」與甲○○之友人交換海洛因
    ，伊並無販賣扣案槍、彈之故意云云；辯護人則以：被告戊○○只是居間介紹「哈囉」以扣案之槍、彈與被告甲○○之
    友人交換海洛因，主觀上並無販賣之意圖，客觀上亦無販賣
    之行為，且被告戊○○並未從中獲利，益證其無販賣槍彈之
    動機云云，資為抗辯。惟查：
  (一)被告甲○○上開運輸海洛因之事實，有附表一、附表二編號
    1、2所示之物扣案可證，且附表一所示之物，經送法務部調
    查局（下稱調查局）鑑定結果，認均含第一級毒品海洛因之
    成分，淨重2153.45公克，有該局94年9月27日調科壹字第12
    0016581號鑑定通知書在卷可稽（見偵查卷第107-4頁），復
    經被告甲○○於本院訊問及審理時，迭次供承不諱，足徵其
    自白與事實相符，其犯行堪以認定。
  (二)被告甲○○上開販賣海洛因之事實，業據同案被告戊○○於
    本院審理時結證明確（見本院卷第152至154頁），復有如附
    表二編號3所示之行動電話，及被告戊○○因被告甲○○之
    配合，在台中市○○○路206號「奧大利汽車旅館」270 室
    ，為警查獲時，查扣之白粉23包、附表四所示之行動電話及
    現金70萬元扣案可證，該扣案之白粉23包，經送調查局鑑定
    結果，均含海洛因成分，淨重143.47公克，有該局94年9 月
    27日調科壹字第120016580號函在卷足參（見偵查卷第107-3
    頁）。且該扣案之海洛因，係被告戊○○於94年7 月間即被
    告甲○○於當月出國前某日，向被告甲○○購買所剩下，業
    據被告戊○○於偵訊時供明在卷（見偵查卷第85頁）。又被
    告戊○○向被告甲○○購買海洛因，尚積欠價款70萬元一節
    ，已據證人戊○○於本院審理時結證明確（見本院卷第152
    頁），而被告甲○○於本院審理時，亦結證稱：於本案查獲
    前，戊○○欠伊70萬元之債務等語（見本院卷150 頁），是
    被告甲○○於警詢所為：警方在奧大利汽車旅館查扣之毒品
    （指海洛因），係伊出國前售予戊○○，現金70萬元，係戊○○之前向伊購買毒品（指海洛因）欠伊的錢等語（見警卷
    第4頁），堪信為真實。而扣案如附表二編號3、附表四所示
    之行動電話，係供被告2人彼此聯絡之用，業據被告2人於本
    院訊問時供明在卷。再者，被告甲○○於94年7 月29日於本
    院就公訴人聲請羈押案件訊問時，亦供承：伊負責在台銷售
    毒品（指海洛因），曾販賣3 次海洛因予戊○○，每次為半
    塊海洛因，伊確實有販毒等語（見本院94年度聲羈字第990
    號卷第6頁背面、第7頁）。綜上，被告甲○○所為之辯解，
    顯不足採，其犯行堪以認定。
  (三)被告甲○○上開寄藏可發射子彈具有殺傷力之改造手槍及具
    有殺傷力之子彈，及被告戊○○上開販賣可發射子彈具有殺
    傷力之改造手槍及具有殺傷力之子彈之事實，有扣案之槍、
    彈可證，該槍、彈經送內政部警政署刑事警察局鑑定結果，
    認手槍1枝（槍枝管制編號00000000000），係由仿COLT廠CA
    LIBER25 型半自動手槍製造之玩具手槍換裝土造金屬槍管改
    造而成之改造手槍，機械性能良好，可供擊發適用子彈使用
    ，認具殺傷力，送鑑子彈12顆，均係具直徑約8 mm金屬彈頭
    之土造子彈，經採樣4 顆試射，均可擊發，認具殺傷力，有
    該局94年8 月18日刑鑑字第0940117714號槍彈鑑定書在卷足
    憑（見本院卷第87至89頁）。又上開寄藏之事實，復據被告
    甲○○於本院審理時坦承不諱。而被告戊○○持上開扣案之
    槍、彈，交予被告甲○○之友人，以換取海洛因3.5 兩之事
    實，已經被告戊○○供認不諱，核與證人甲○○於本院審理
    時結證情節相符（見本院卷第148 頁），是被告戊○○係實
    施販賣槍、彈之構成要件行為，縱其係本於幫助「哈囉」之
    意思而為，亦應論以正犯（最高法院25年上字第2253號判例
    要旨參照）。此外，被告2人係以附表二編號3、附表四所示
    之行動電話聯絡以槍換毒之事宜，業據被告2 人供明在卷，
    復有上開電話2支扣案可證。是被告2人之犯行，堪以認定。
二、毒品危害防制條例第4 條所謂「運輸」，不以國外輸入國內
    或國內輸出國外為限，其在國內運輸者亦屬之，係指本於運
    輸意思而搬運輸送而言（最高法院92年度台上字第5426號判
    決要旨參照），被告甲○○自斗六交流道、台中市○○路保
    覺寺或桃園縣大園鄉○○路附近，將海洛因運至其位在台中
    市之住處或上開皇都旅館等處，其係本於運輸之意思而搬運
    輸送至明，核其就犯罪事實二所為，係犯毒品危害防制條例
    第4條第1項之運輸、販賣第一級毒品罪，就犯罪事實三所為
    ，係犯槍砲彈藥刀械管制條例第8條第4項、第12條第4 項之
    寄藏可發射子彈具有殺傷力之手槍罪、寄藏子彈罪。被告甲○○運輸、販賣前持有海洛因之低度行為，應為運輸、販賣
    海洛因之高度行為所吸收，均不論罪，其與綽號「阿雪」、
    「阿康」之成年人間，就運輸及販賣海洛因之犯行，均有犯
    意之聯絡及行為之分擔，為共同正犯，其先後多次運輸、販
    賣海洛因之犯行，時間緊接，犯罪構成要件相同，顯均係基
    於概括犯意反覆為之，均為連續犯，皆應依連續犯之規定論
    以一罪，惟其法定本刑為死刑及無期徒刑，依法不得加重，
    所犯上開二罪，有方法結果之牽連關係，應從一情節較重之
    連續販賣海洛因罪論處。被告甲○○寄藏槍、彈後之持有行
    為，為寄藏之當然結果，不另論罪，其以一寄藏之行為，同
    時觸犯寄藏可發射子彈具有殺傷力之手槍及寄藏子彈二罪名
    ，為想像競合犯，應從一重之寄藏可發射子彈具有殺傷力之
    手槍罪論處。所犯上開連續販賣第一級毒品罪及寄藏可發射
    子彈具有殺傷力之手槍罪二罪間，犯意各別，行為互殊，應
    予分論併罰。核被告戊○○就犯罪事實四所為，係犯槍砲彈
    藥刀械管制條例第8條第1項、第12條第1 項之販賣可發射子
    彈具有殺傷力之手槍罪、販賣子彈罪。被告戊○○與綽號「
    哈囉」之成年人間，就販賣槍、彈之犯行，有犯意之聯絡及
    行為之分擔，為共同正犯，其販賣前寄藏槍、彈之低度行為
    ，應為販賣槍、彈之高度行為所吸收，寄藏後之持有行為，
    為寄藏之當然結果，均不另論罪，其以一販賣之行為，同時
    觸犯販賣可發射子彈具有殺傷力之手槍及販賣子彈二罪名，
    為想像競合犯，應從一重之販賣可發射子彈具有殺傷力之手
    槍罪論處。被告甲○○前因妨害自由罪，經判處有期徒刑4
    月確定，於90年1 月19日易科罰金執行畢，而被告戊○○前
    因殺人案件，經判處有期徒刑15年確定，於92年7 月26日執
    行完畢，有臺灣高等法院被告前案紀錄表在卷可稽，其2 人
    於有期徒刑執行完畢後，5 年內再犯有期徒刑以上之本罪，
    均為累犯，均應依刑法第47條規定加重其刑，惟被告甲○○
    所犯販賣第一級毒品罪，因其法定本刑為死刑、無期徒刑，
    依法不得加重。爰審酌被告甲○○、戊○○犯罪之動機、目
    的、手段，犯罪所生之危害、犯罪後之態度等一切情狀，分
    別量處如主文所示之刑，被告甲○○就販賣第一級毒品罪部
    分，併依刑法第37條第1 項宣告褫奪公權終身，寄藏手槍罪
    部分，並諭知罰金易服勞役之折算標準，及就上開二罪，定
    其應執行刑。扣案如附表一編號3所示之殘渣袋5個，因殘留
    海洛因，無從析離，與附表一編號1、2所示之物（1、2所示
    之空包裝袋，因殘留海洛因，無從析離），均係查獲之毒品
    ，應依毒品危害防制條例第18條第1 項前段規定，宣告沒收
    銷燬之；扣案如附表二所示之物，其中編號1至3之手機3 支
    ，係被告甲○○與「阿雪」、「阿康」及被告戊○○等人，
    聯絡運輸及販賣毒品所用之物，編號4之磅秤1個，係被告甲○○分裝海洛因時，用以秤重之物，且均係被告甲○○所有
    等情，業據被告甲○○供明在卷，另被告甲○○販賣海洛因
    予被告戊○○所得之105 萬元，雖未扣案，惟係被告甲○○
    因犯罪所得之財物，均應依毒品危害防制條例第19條第1 項
    規定，宣告沒收，販賣毒品所得，如全部或一部不能沒收時
    ，以其財產抵償之。扣案如附表三所示之物（扣案之子彈原
    有12顆，惟已試射4 顆，因試射而失子彈之完整結構，而不
    具殺傷力），係違禁物，應依刑法第38條第1項第1款之規定
    ，宣告沒收。扣案如附表四所示之物，係被告戊○○所有，
    為其與被告甲○○連絡以槍換毒所用之物，業據其供承在卷
    ，應依刑法第38條第1項第2款規定，宣告沒收。至被告戊○○為警查扣之現金70萬元，雖為被告戊○○所有，欲清償其
    向被告甲○○購買海洛因之欠款，惟被告甲○○尚未取得，
    尚非被告甲○○因販賣毒品所得之財物，及扣案被告甲○○
    所有其餘之行動電話，尚無證據認定係供其犯罪所用，爰均
    不併予宣告沒收，附此敘明。
三、公訴人雖認被告甲○○運輸、販賣之海洛因，係以不詳人士
    綁繞身體或行李箱夾帶之方式，自國外搭機入境台灣，且其
    自94年2、3月間至94年7月27日止，係以海洛因磚每塊110萬
    元至115 萬元之價格，販賣予不詳姓名之人，前後共賣出海
    洛因磚18塊，惟此部分之事實，僅有被告甲○○於94年7 月
    28日第1 次偵訊時之自白，及扣案之存款憑條可證，然被告
    甲○○嗣後即翻異前詞，否認上開販賣之事實，且被告甲○○為警查獲時，僅於其車上及皇都旅館內，查獲其當天甫自
    桃園縣大園鄉○○路邊運回之海洛因，家中則僅查獲海洛因
    1小包（警秤含袋毛重5.9公克），與其自白所運輸、販賣之
    數量已不相符。而扣案之存款憑條，被告甲○○固不否認係
    其受「阿雪」之指示所為，惟該存款之客觀事實，尚不足以
    證明係被告販賣海洛因所得，況且，除被告戊○○前後向被
    告甲○○購買海洛因3 次，每次均為海洛因磚半塊外，並無
    被告甲○○以每塊海洛因磚110萬元至115萬元販賣予其他人
    ，及海洛因係自國外輸入之積極證據，是被告甲○○於偵查
    中所為之自白，難認與事實相符，是此部分之事實即屬不能
    證明，惟公訴人認此與上開起訴部分，有裁判上一罪之關係
    ，爰不另為無罪之諭知，併此敘明。
四、公訴人另認上開扣案之槍、彈，係被告戊○○持交被告甲○○，用以抵償其積欠被告甲○○之購毒價款25萬元，惟扣案
    槍、彈係「哈囉」所有，實為「哈囉」以槍、彈與「阿德」
    交換海洛因，因被告2人彼此認識，故由被告2人居間介紹「
    哈囉」及「阿德」洽談交易事宜，交易當天，並由被告甲○○開車載「阿德」至被告戊○○住處樓下，被告戊○○持上
    開槍、彈坐進被告甲○○之車內，交予「阿德」，再由「阿
    德」當場交付海洛因1包予被告戊○○等情，業據被告2人於
    本院審理時結證明確，且彼此證述情節互核相符，堪信為真
    實，已如前述，是公訴人就此部分事實之認定，容有誤會。
乙、無罪部分
一、公訴意旨略以：被告戊○○明知海洛因係毒品危害防制條例
    第2條第2項第1 款所規定之第一級毒品，不得販賣，竟基於
    販賣海洛因牟利之概括犯意，先於94年5 月間某日，在台中
    市○○路○ 段99號14樓住處樓下，以60萬元之價格向被告甲○○買入海洛因磚半塊（重約175 公克），經分裝後，販售
    予不特定人；又於94年6 月間某日，在上址住處樓下，以57
    萬5千元之價格，向被告甲○○販入海洛因磚半塊（重約175
    公克），再分裝販售予不特定人及供己施用；復於94年7 月
    間某日，在同一地點，以57萬5 千元之價格，向被告甲○○
    販入海洛因磚半塊（重約175 公克），再分裝販售予不特定
    人及供己使用，嗣於94年7月28日5時25分許，為警在台中市
    ○○○路206號奧大利汽車旅館270室查獲，並扣得海洛因（
    淨重143.47公克）、電子磅秤1 台、手機及準備交予被告甲○○供清償購買海洛因之現金70萬元等物，因認被告戊○○
    涉有販賣海洛因之罪嫌云云。
二、按犯罪事實應依證據認定之，無證據不得認定犯罪事實；不
    能證明被告犯罪者，應諭知無罪之判決，刑事訴訟法第154
    條第2項、第301條第1 項前段分別定有明文。又認定犯罪事
    實所憑之證據，雖不以直接證據為限，間接證據亦包括在內
    ，然而無論直接或間接證據，其為訴訟上之證明，須於通常
    一般之人均不致有所懷疑，而得確信其為真實之程度者，始
    得據為有罪之認定，有最高法院76年度台上字第4986號判例
    意旨可資參照。
三、公訴人認被告戊○○涉犯有上開販賣海洛因之犯行，無非以
    被告戊○○持用如附表四所示之電話，於94年6月13日凌晨2
    時23分至同年7 月27日20時43分止，多使用社會上販毒者慣
    常術語如「半兩」、「2萬」、「2錢半」，與他人聯絡毒品
    交易情事，及被告戊○○曾以其持用之0000000000號電話，
    於94年7月26日21時至翌日0時19分止，與案外人乙○○所持
    用之0000000000號聯絡，案外人乙○○並向被告戊○○抱怨
    毒品摻糖稀釋之情，被告戊○○並因此以上開電話與被告甲○○聯絡時，對之抱怨其「腳仔」（指購買海洛因者）反應
    有摻糖等情為依據。訊據被告戊○○堅決否認有何販賣海洛
    因之犯行，辯稱：伊購買之海洛因，只供自己及妻子丁○○
    施用，有時也會無償提供給友人施用，並未販賣等語，辯護
    人則以：證人乙○○未向被告戊○○購買海洛因，已據證人
    乙○○於鈞院證述明確，且無其他證據足資證明被告戊○○
    販賣海洛因等語置辯。經查：
  (一)被告戊○○所有經警取得通訊監察書所監聽門號0000000000
    號之行動電話，於上開時間與人聯絡時，固提及「半兩」、
    「2萬」、「2錢半」等販毒者常用之術語，此有該通訊監察
    作業譯文在卷可稽（見警卷第166、167頁），惟「半兩」「
    2 錢半」均為數量單位，為一般人在日常生活中所常用，公
    訴人就上開對話，確係被告戊○○與人聯絡出售海洛因一節
    ，並未提出任何證據證明之，自難單憑上開提及「半兩」、
    「2萬」、「2錢半」等話語之通話內容，遽為不利被告戊○○之認定。
  (二)門號0000000000號之行動電話，係被告戊○○於93年11月11
    日起租用，該電話於94年7月27日0時19分，曾與「阿柯」所
    持用門號0000000000號之行動電話聯絡，在電話中「阿柯」
    向被告戊○○表示：那東西有摻糖，你妹妹有動過，被告戊○○則回稱：現在沒東西了，你放著，等明天再做處理等語
    ，有0000000000號電話之通聯調閱查詢單及0000000000之通
    訊監察代錄譯文資料表附卷可稽（見偵查卷第107-19、107-
    18頁），惟依上開簡略之對話，根本無從得知雙方所言的「
    東西」究為何物？來源為何？何況，證人乙○○於本院審理
    時，結證稱：伊不曾使用過門號0000000000號之行動電話，
    亦不曾與大豬以電話聯絡過，伊不認識大豬，亦不曾向被告
    2人買過毒品，伊於94年7月間，住在嶺東商專附近的山上，
    並未於94年7 月26、27日，以門號0000000000號之行動電話
    與門號0000000000號之行動電話聯絡等語（見本院卷第100-
    102 頁）。而本院依檢察官之聲請，向遠傳電信股份有限公
    司函查結果，門號0000000000號行動電話之租用人為己○○
    ，開通日期為94年1 月13日，此有該公司函覆之資料在卷可
    稽（見本院卷120、121頁），堪認證人乙○○所為之證言可
    採。
  (三)被告戊○○於94年7 月27日16時35分以門號0000000000號之
    行動電話，與被告甲○○所持用門號0000000000號之行動電
    話聯絡時，曾向被告甲○○表示：伊之腳仔向伊反應裡面有
    糖分等語，固有被告戊○○上開行動電話通話紀錄表在卷可
    參（見警卷第168、169頁），惟被告戊○○曾向被告甲○○
    購買海洛因供己施用，已如前述，是其對於被告甲○○出售
    之海洛因品質，知之甚詳，雖其於電話中，向被告甲○○以
    其「腳仔」反應有糖分，究係真有其事，或只是被告戊○○
    自己施用後的感覺，卻杜撰是他人所言，單就上開對話，根
    本無從得知，尚難執此遽為不利被告戊○○之認定。
  (四)海洛因之價格高低，與購買之數量多寡有關，亦即購入的數
    量越多，價格就越低，被告戊○○於94年5月間、6 月間、7
    月間，向被告甲○○購買海洛因各1 次，每次數量為海洛因
    磚半塊（約175 公克），已如前述，且其本身及妻子丁○○
    均有施用海洛因（施用毒品部分，均由檢察官另案偵辦），
    是其每次購買海洛因之數量及相隔時間，核與被告戊○○於
    本院訊問時所為：伊每日施用的海洛因數量約3.75公克，因
    大量購買價格比較低，也會無償提供給伊之妻及朋友施用等
    語之供述大致相符，尚難逕以被告戊○○每次購入之海洛因
    數量多達175公克左右，遽認係供其販賣所用。
  (五)綜上所述，被告戊○○所為之辯解，應可採信，此外，復查
    無其他證據足資證明被告戊○○有何販賣海洛因之犯行，此
    部分之犯罪不能證明，應為無罪之諭知。
據上論斷，應依刑事訴訟法第299條第1項前段、第301條第1項，
毒品危害防制條例第4條第1項、第18條第1項前段、第19條第1項
，刑法第11條、第28條、第56條、第47條、第37條第1 項、第42
條第2項、第51條第4款、第38條第1項第1款、第2 款，罰金罰鍰
提高標準條例第2條，判決如主文。
本案經檢察官丙○○到庭執行職務
中    華    民    國     95    年     3    月    1    日
                  刑事第二庭   審判長法  官  林清鈞
                                     法  官  郭書豪
                                     法  官  林慧英
上正本證明與原本無異。
如不服本判決，應於送達後10日內向本院提出上訴狀（須附繕本
），上訴於臺灣高等法院臺中分院。
                                     書記官  廖碩薇
中    華    民    國     95    年     3    月    1    日
附表一：
1、海洛因18包（淨重2153.45公克，空包裝袋重59.08公克）
2、海洛因23包（淨重143.47公克，空包裝袋重21.74公克）
3、海洛因殘渣袋（海洛因量微，無法析離）5個
附表二：
1、NOKIA手機1支（序號：000000000000000，含SIM卡）
2、NOKIA手機1支（序號：000000000000000，含0000000000號
   SIM卡）
3、NOKIA手機1支（序號：000000000000000，含0000000000號
   SIM卡）
4、磅秤1台
附表三：
1、改造手槍1枝（含彈匣2個，槍枝管制編號00000000000）
2、子彈8顆
附表四:
MOTOROLA手機1支（序號：000000000000000，含0000000000號
SIM卡）
附錄論罪科刑法條
毒品危害防制條例第4條第1項
製造、運輸、販賣第一級毒品者，處死刑或無期徒刑；處無期徒
刑者，得併科新臺幣1千萬元以下罰金。
槍砲彈藥刀械管制條例第8條
未經許可，製造、販賣或運輸鋼筆槍、瓦斯槍、麻醉槍、獵槍、
空氣槍或第4條第1項第1 款所定其他可發射金屬或子彈具有殺傷
力之各式槍砲者，處無期徒刑或5年以上有期徒刑，併科新臺幣1
千萬元以下罰金。
未經許可，轉讓、出租或出借前項所列槍枝者，處5 年以上有期
徒刑，併科新臺幣1千萬元以下罰金。
意圖供自己或他人犯罪之用，而犯前二項之罪者，處無期徒刑或
7年以上有期徒刑，併科新臺幣1千萬元以下罰金。
未經許可，持有、寄藏或意圖販賣而陳列第1項所列槍枝者，處3
年以上10年以下有期徒刑，併科新臺幣700萬元以下罰金。
第1項至第3項之未遂犯罰之。


司法院資訊處製作；財團法人民間司法改革基金會備份。
